【裁判字號】    99,上訴,1858
【裁判日期】    991021
【裁判案由】    毒品危害防制條例
【裁判全文】
臺灣高等法院刑事判決                99年度上訴字第1858號
上  訴  人
即  被  告  乙○○
選任辯護人  扶助律師吳文升律師
上列上訴人因毒品危害防制條例案件，不服臺灣板橋地方法院98
年度訴字第3794號、第4552號，中華民國99年3月22日第一審判
決（起訴案號：臺灣板橋地方法院檢察署98年度偵字第26095號
），提起上訴，本院判決如下：
    主  文
上訴駁回。
    事  實
一、乙○○有違反麻醉藥品管理條例、藥事法、竊盜等前科，嗣
    再犯偽造印文、持有第一級毒品等案件，分別經原審法院判
    處有期徒刑，並經原審法院於97年10月6日以97年度聲字第3
    989號裁定定應執行刑有期徒刑1年6月確定，嗣於98年2月13
    日入監執行，而於98年6月20日因司法院大法官會議釋字第
    662號解釋公布先行釋放而未執行完畢（於本案不構成累犯
    ）。詎明知海洛因、甲基安非他命（起訴書誤載為安非他命
    ，以下同），分屬毒品危害防制條例第2條第2項第1款、第2
    款規定之第一級、第二級毒品，不得販賣、持有，其中甲基
    安非他命並經行政院衛生署明令公告列為禁藥管理（按甲基
    安非他命業經行政院衛生署於69年12月8日以衛署藥字第301
    124號公告自69年12月8日起禁止輸入、製造，自70年6 月1
    日起禁止販賣，更於75年7月11日以衛署藥字第597627號公
    告一概禁止使用，並在79年10月9日以衛署藥字第904142 號
    函明令公告列為禁藥），不得轉讓，詎其於不詳之時間，在
    台北縣土城市○○路簡愛汽車旅館旁之加油站，向綽號「阿
    堂」之男子以不詳之價格，購入數量不詳之海洛因、甲基安
    非他命，除部分供己施用外，竟另基於販賣第一級毒品海洛
    因、第二級毒品甲基安非他命以營利之犯意，以其所有持用
    之門號0000000000號（NOKIA牌行動電話）、0000000000 號
    （UTEC牌行動電話）行動電話作為販賣第一級毒品海洛因、
    第二級毒品甲基安非他命之連絡工具，於如附表編號一至四
    、編號五之(二)所示之時、地，以如附表編號一至四、編號五
    之(二)所示之價格、數量分別販賣第一級毒品海洛因、第二級
    毒品甲基安非他命（起訴書及追加起訴書誤載為安非他命）
    予鄭敏泰、陳昭銘、陳志源、羅煒程、甲○○等人；又明知
    甲基安非他命業經公告列為禁藥管理，竟另基於轉讓禁藥甲
    基安非他命之犯意，於附表編五之(一)所示之時、地，轉讓數
    量不詳（未達毒品危害防制條例第8條第6項所規定之一定數
    量）之禁藥甲基安非他命（追加起訴書誤載為安非他命）予
    甲○○施用。嗣因乙○○與甲○○約定於於98年9月8日2時2
    0分許，在台北縣土城市○○路○段133號騎樓下為甲基安非
    他命毒品之交易，經警獲報於現場埋伏於乙○○與甲○○交
    易完成後欲上前逮捕，乙○○見狀立即騎車逃逸，警旋於台
    北縣土城市○○路○段131巷8號前將乙○○警緝獲，並扣得
    其販賣第二級毒品甲基安非他命所得新臺幣（下同）2000元
    ，及其所有供前開販賣毒品所用之0000000000號行動電話1
    具（NOKIA牌，含SIM卡1枚）。另警又於98年9月21日11時30
    分許，持搜索票在其位於台北縣土城市○○街2巷14號13樓
    之住處執行搜索，並扣得其所有供販賣毒品所用之00000000
    00號行動電話1具（UTEC牌，含SIM卡1枚）及非供本件犯販
    賣毒品所用之行動電話3具及SIM卡3枚，以及供其施用與本
    件販賣毒品犯行無關之毒品甲基安非他命1包（驗前淨重0.
    1060公克，取樣0.0002公克，驗餘淨重0.1058公克）。
二、案經台北市政府警察局松山分局暨台北縣政府警察局中和第
    二分局移送台灣板橋地方法院檢察署檢察官偵查起訴暨追加
    起訴。
    理  由
壹、證據能力部分：
一、按被告以外之人於審判外之言詞或書面陳述，除法律有規定
    者外，不得作為證據。刑事訴訟法第159條第1項定有明文。
    查本件證人鄭敏泰、陳昭銘、陳志源、羅煒程、甲○○於警
    詢中之陳述，均屬被告以外之人於審判外之言詞陳述，被告
    及其辯護人均已爭執其證據能力（見本院卷第75頁反面），
    復無刑事訴訟法第159條之1至第159之5例外得為證據之情形
    ，依同法第159條第1項之規定，應認證人鄭敏泰、陳昭銘、
    陳志源、羅煒程、甲○○於警詢中之陳述均無證據能力。被
    告及其辯護人主張證人鄭敏泰、陳昭銘、陳志源、羅煒程、
    甲○○於警詢查中之證述無證據能力乙節，核屬有據。
二、次按被告以外之人於偵查中向檢察官所為之陳述，除顯有不
    可信之情況者外，得為證據，刑事訴訟法第159條之1第2項
    定有明文。而上開所謂「顯有不可信性」、「特別可信性」
    之情況，係指由陳述者之外部客觀情況觀察其是否出於真意
    陳述、有無違法取其證述等情事，並非對其陳述內容之證明
    力如何加以論斷，二者之層次有別，不容混淆。查證人鄭敏
    泰、陳昭銘、陳志源、羅煒程、甲○○於檢察官偵查中所為
    之證詞（見98年度偵字第26095號偵查卷第64頁至第66頁、
    第187頁至第193頁、第196頁至第199頁、第202至第205頁）
    ，雖均為被告以外之人於審判外以言詞或書面所為之陳述，
    屬於傳聞證據，且程序上均未經被告及其辯護人交互詰問，
    採證程序尚未完備（最高法院95年度臺上字第6157號、96年
    度臺上字第1870號、第2234號判決意旨參照），惟上開證詞
    均係證人鄭敏泰、陳昭銘、陳志源、羅煒程、甲○○等人於
    檢察官偵查中具結後陳述其等親身見聞所得，且係檢察官依
    法訊問，復無其他事證足資認定其等於檢察官訊問時有受違
    法取供情事，並無何特別不可信之情況，而證人鄭敏泰、陳
    昭銘、陳志源、羅煒程等人事後並均於原審審理時再次到庭
    作證，接受被告及其辯護人之交互詰問（見原審卷第101頁
    至第111頁反面）足認前開程序瑕疵均已獲補正，是上開證
    人筆錄依刑事訴訟法第159條之1第2項規定，即有證據能力
    。而證人甲○○則因迭經原審傳喚、拘提無著及本院傳喚無
    著，致無法到庭接受被告及其辯護人之交互詰問，惟如上所
    述，其在偵查中向檢察官所為之陳述，既已具結擔保其據實
    陳述，且被告或辯護人均未主張其陳述有任何違反證人意願
    而為陳述之情形，自應認亦有證據能力。是被告及其辯護人
    主張證人鄭敏泰、陳昭銘、陳志源、羅煒程、甲○○等人於
    檢察官偵查中之證述無證據能力云云，自不足採信。
三、再按偵查犯罪機關依通訊保障及監察法所實施之電話監聽，
    應認監聽所得之錄音帶，始屬調查犯罪所得之證據；至於依
    監聽所得錄音帶翻譯成之監聽譯文，以顯示該監聽錄音內容
    ，為學理上所稱之派生證據，屬於文書證據之一種。若當事
    人已承認監聽譯文之內容屬實，或對於該譯文之內容並無爭
    執，而法院復已就譯文踐行調查證據之程序，監聽譯文即與
    播放錄音有同等之價值，而有證據能力（參照最高法院98年
    度台上字第7782號判決意旨）。查本件警員對被告使用之00
    00000000號行動電話進行通訊監察，係執行機關即臺北市政
    府警察局松山分局依據臺灣板橋地方法院法官依通訊保障及
    監察法之規定，核發之通訊監察書所為之合法偵查作為，有
    卷附臺灣板橋地方法院98年聲監字第000804號通訊監察書1
    份在卷可按（見98年度偵字第26095號偵查卷第54頁、第55
    頁），參諸該通訊監察書上之「監察理由」欄記載「依通訊
    保障及監察法第5條第1項第1款之規定，有事實足認其有相
    當理由可信其通訊內容與本案有關，且不能或難以其他方法
    蒐集或調查證據，有監察其相關通訊之必要」等語，且該通
    訊監察書上「案由」欄記載「毒品危害防制條例等」，「涉
    嫌觸犯之法條」欄記載「第4條第1項等」，「適用法條」欄
    並明確記載「依通訊保障及監察法第5條第1項第1款」，從
    形式上觀之，本件法官核發通訊監察書之程序及其應適用之
    法條，並無明顯違法之處，自具有證據能力。另查，參諸本
    件卷附上開監聽譯文（見98年度偵字第20265號偵查卷第30
    頁、第31頁、第37頁、第43頁至第45頁、第133頁至第147頁
    ），係臺北市政府警察局松山分局依法院核發之監察書監聽
    並翻譯所得，被告及其辯護人於原審及本院審理中亦未爭執
    對話之真實性，或譯文之正確性（見原審98年度訴字第4552
    號刑事卷第49頁反面、本院卷第90頁至第92頁），本院於審
    判期日時復已提示譯文供被告辨認、表示意見及進行辯論，
    參酌最高法院95年度臺上字第295號、96年度臺上字第714 7
    判決意旨，上開通訊監察譯文，自得作為判斷犯罪事實之依
    據，而有證據能力。是被告及其辯護人主張上開通訊監察譯
    文無證據能力云云，亦非可採。
四、末按被告以外之人（包括證人、鑑定人、告訴人、被害人及
    共同被告等）於審判外之陳述雖不符刑事訴訟法第159條之1
    至之4等四條之規定，然經當事人於審判程序同意作為證據
    ，法院審酌該言詞陳述或書面陳述作成時之情況，認為適當
    者，亦得為證據；當事人、代理人或辯護人於法院調查證據
    時，知有刑事訴訟法第159條第1項不得為證據之情形，而未
    於言詞辯論終結前聲明異議者，視為有前項之同意，同法第
    15 9條之5定有明文。立法意旨在於傳聞證據未經當事人之
    反對詰問予以核實，原則上先予排除。惟若當事人已放棄反
    對詰問權，於審判程序中表明同意該等傳聞證據可作為證據
    ；或於言詞辯論終結前未聲明異議，基於尊重當事人對傳聞
    證據之處分權，及證據資料愈豐富，愈有助於真實發見之理
    念，且強化言詞辯論主義，使訴訟程序得以順暢進行，上開
    傳聞證據亦均具有證據能力。查本件除如上所述外，以下所
    引用之被告以外之人於審判外之供述或非供述證據，因檢察
    官、被告及其辯護人已於本院準備程序及審判程序時均表示
    沒意見（見本院卷第75頁反面、第89頁反面至第100頁反面
    ），且迄至言詞辯論終結前均未聲明異議，而本院審酌上開
    供述或非供述等證據資料製作時之情況，無不當取供及證明
    力明顯過低之瑕疵，認以之作為證據應屬適當，揆諸前開規
    定，本院亦認為均應有證據能力。
貳、實體部分：
一、訊據上訴人即被告乙○○除矢口否認有轉讓甲基安非他命予
    甲○○，以及販賣甲基安非他命予甲○○之事實外，固坦承
    於上開事實所示之時、地，交付如事實所示之毒品海洛因、
    甲基安非他命予鄭敏泰、陳志源、陳昭銘、羅煒程等人，並
    收取如附表編號一之(二)、(四)、編號二之(一)、(二)、編號三之(一)
    、(二)、編號四之(一)、(二)所示之款項，以及收受編號五之(二)甲
    ○○交付之2000元之事實，惟矢口否認有從中賺取差價之營
    利意圖，並辯稱：是大家集資一起合買而已，我並沒有賺取
    其中的差價。關於鄭敏泰部分，我不承認曾向他收取過2次5
    百元，我是純請他吸食，另外關於1千元海洛因部分，我有
    幫他買，另外第3次是我請他，關於800元海洛因部分，是我
    向別人拿2500約0.4公克的毒品，鄭敏泰說要拿800元，我拿
    了0.2克給他，我還倒貼，我沒有販賣毒品。關於陳昭銘、
    陳志源部分、羅煒程部分沒有意見，這些都我幫他們買的，
    我沒有販賣，因為我認識一位「阿唐」的，因為他們認為我
    與「阿唐」比較熟，向他拿會比較便宜，所以我才會幫他們
    拿，他們都知道我沒有賺錢，我也沒有從中獲得利益，我承
    認是幫他們拿毒品而已，因為我與他們是認識多年的朋友，
    我幫他們拿毒品較便宜，我沒有因而賺取利潤，至於甲○○
    部分伊於98年7月中旬透過陳明新認識的，伊不確定是否有
    安非他命給她施用，與甲○○第2次見面係在98年7月底，甲
    ○○向伊借1萬元，因為她辭掉工作，且與陳明新關係良好
    ，所以才會借她2000元，查獲當天是甲○○還我錢，不是賣
    安非他命予甲○○云云。惟查：
（一）附表編號一之事實部分，業據證人鄭敏泰於檢察官偵查中
      證述明確，核與被告於偵查中及原審、本院審理中自白交
      付海洛因、甲基安非他命毒品予證人鄭敏泰，及向收取證
      人鄭敏泰購買海洛因毒品之款項之情，大致相符，並有台
      灣板橋地方法院核發之監聽票、員警實施通訊監察所製作
      000000 0000號行動電話與證人鄭敏泰所持用之000000000
      0號行動電話之監聽譯文，以及門號0000000000號行動電
      話申辦人之資料、雙向通聯紀錄等在卷可佐，被告雖辯稱
      係免費提供甲基安非他命予證人鄭敏泰施用，並未收取2
      次各500元之款項云云，然參諸證人鄭敏泰於偵查中結證
      稱：「（提示98年8月27日上午12時3分、12時8分，00000
      00000與000000000通話譯文，其通話內容為何意？）我當
      天是要和乙○○購買安非他命及海洛因，電話中所提「女
      的」是指海洛因，「男的」是指安非他命，「500」是指
      500元的安非他命，我當天和他約在他家土城市○○街住
      處樓下，我和他購買500元的安非他命及1000元的海洛因
      ，他交給我數量不詳的安非他命及海洛因」、「（提示98
      年8月27日下午7時41分、7時56分，0000000000與0000000
      000通話譯文，其通話內容為何意？）這是我與乙○○「
      胖哥」的通話內容，我要和他購買海洛因，我交給他1000
      元，他交給我數量不詳的海洛因，當天是約在他家樓下交
      易」、「（提示98年8月30日下午4時49分、5時47分、6時
      35分、6時44分，0000000000與0000000000通話譯文，其
      通話內容為何意？）這是我與乙○○的通話內容，當天我
      是要和他購買500元的安非他命，海洛因本來他說他沒有
      貨要去，但後來他拿回來之後已經很晚了，我後來只和他
      購買500元的安非他命，交易地點在他住處樓下，我交500
      元，他拿給我數量不詳的安非他命」、「（提示98年8月3
      0日下午9時55分、10時1分，0000000000與0000000000通
      話譯文，其通話內容為何意？）這是我與乙○○的通話內
      容，當天我身上只剩800元，我故意和他說是我朋友要購
      買800元的海洛因，另外500元購買安非他命，是因為我之
      前和他買安非他命一下子就用完了，所以我和他說再拿一
      泡的安非他命給我用，補償我。之後我約在他家樓下見面
      ，我拿80 0元給他」等語，證人鄭敏泰於前開電話通聯中
      一再提及500元之安非他命，且於偵查中經提示前開電話
      監聽譯文後亦一再敘及交付500元款項以向被告取得甲基
      安非他命之事，被告於前述電話通聯時，則均未述及係無
      償轉讓甲基安非他命予證人鄭敏泰等語，堪認被告辯稱係
      無償交付甲基安非他命予證人鄭敏泰乙節，核與事實不符
      顯不相符，委無足採。至被告另辯稱：伊係幫證人鄭敏泰
      買毒品，並曾帶同鄭敏泰一起去向他人買海洛因云云，然
      徵諸證人鄭敏泰於原審審理中證稱於起訴書所示之4次毒
      品交易時間，均未與被告一起去買過毒品，都是在被告他
      家樓下拿的等語（見原審98年度訴字第3794號刑事卷第10
      4頁），顯見被告辯稱與證人鄭敏泰一同前往購買海洛因
      ，應係臨訟虛擬之詞，不足採信。至證人鄭敏泰於原審審
      理中雖證稱伊之認知為請被告幫忙買毒品云云，然查，參
      諸原審對於證人鄭敏泰質以警詢、偵查之陳述時，其表示
      之前所言為實在，均依自己自由意志所為之陳述，且與被
      告認識多年，彼此沒有恩怨，被告有無賺錢伊不知道等語
      （見原審98年度訴字第3794號刑事卷第104頁、第105頁）
      ，衡情，證人鄭敏泰於偵查中所述，因與被告並無仇隙，
      且未受被告影響而為陳述，自無故意誣陷被告之理，何況
      證人鄭敏泰於原審審理中即表其於偵查中所言實在，且據
      證人鄭敏泰於偵查中所陳「（電話中你稱：再倒一泡給我
      ，500元，為何意？）這是指我之前和他買500元的安非他
      命，我一倒下去就沒了，毒品的品質不好，我的目的只是
      要也賠償，不是要和他再買500元的安非他命」等語，苟
      證人鄭敏泰確係委託被告幫忙購買毒品何來要求毒品品質
      及請求賠償之舉？被告更不可能於該次通聯中以立於出賣
      人之地位反駁稱：「已經多給你了」（見98年度偵字第26
      095號偵查卷第134頁），益徵證人鄭敏泰所述委託被告幫
      忙購毒一詞之不可信。又證人鄭敏泰於原審審理之初對於
      與被告毒品交易之過程，忽稱與被告一同前往，忽稱錢有
      時交給被告，有時交給被告之友人，或稱經由別人之手拿
      到毒品云云，不僅於原審審理時前後證述不一，復為其於
      偵查中所未曾言及，堪認證人鄭敏泰此部分所證述應係附
      和、迴護被告之語，不足採信。是其所述請被告幫忙購毒
      一詞，自難採為被告有利之認定。又被告一再辯稱證人鄭
      敏泰購買800元海洛因之該次交易，伊還倒貼，沒有賺錢
      云云，然見諸證人鄭敏泰於98年8月30日下午9時55分、10
      時1分，與被告間之通話譯文顯示（見98年度偵字第26095
      號偵查卷第30頁、第31頁），證人鄭敏泰係佯以其友人需
      要海洛因為由向被告表示要買800元之海洛因，並非向被
      告表示證人鄭敏泰本人所需而購買，是被告即與所謂證人
      鄭敏泰之友人非親非故，又無特別情誼，對證人鄭敏泰佯
      以為友人代購海洛因毒品之事，豈可能毫無理由自願賠錢
      吸收毒品價差倒貼交付超過800元價值之海洛因予證人鄭
      敏泰？是被告上揭辯解，顯違常情，亦不足採。是被告確
      有如附表編號一所示之第一級毒品海洛因、第二級甲基安
      非他命毒品交易之行為，應堪認定。
（二）附表編號二、三、四之事實部分，業據證人陳昭銘、陳志
      源、羅煒程於檢察官偵查中證述綦詳，核與被告於偵查中
      、原審及本院審理中自白交付甲基安非他命毒品及收取證
      人陳昭銘、陳志源、羅煒程購買甲基安非他命毒品之款項
      之情，大致相符，並有台灣板橋地方法院核發之監聽票、
      員警實施通訊監察所製作0000000000號行動電話與證人陳
      昭銘所持用之0000000000號行動電話、陳志源所持用之00
      00 000000號行動電話、羅煒程所持用之0000000000號行
      動電話之監聽譯文，以及門號0000000000號（陳志源所持
      用）、00000000000號（陳志源名下，其兄陳志昌所持用
      ）、0000000000號（陳昭銘所持用）、0000000000號（羅
      煒程所持用）行動電話申辦人之資料、雙向通聯紀錄及即
      證人陳志源所持用之0000000000與被告所使用之000000
      0000號行動電話通聯紀錄（見98年度偵字第26095號卷第
      265頁）在卷可佐，被告雖辯稱係幫證人陳昭銘、陳志源
      、羅煒程調貨購買毒品，未賺取差價云云。然查，證人陳
      昭銘、陳志源、羅煒程等人於原審審理中證稱向被告拿安
      非他命或係一手交錢一手交貨，或錢係交給被告再拿貨，
      或錢交給被告，被告直接交貨給我等語（見原審98年度訴
      字第3794號刑事卷第106頁反面、第107頁、第110頁反面
      ），是證人陳昭銘、陳志源、羅煒程等人有關於甲基安非
      他命之交易對象，確為被告無疑。復參以，政府對於查緝
      施用、轉讓及販賣毒品無不嚴格執行，且販賣毒品罪係重
      罪，若無利可圖，衡情一般持有毒品者，當不致輕易將持
      有之毒品交付他人。又販賣毒品乃違法行為，非可公然為
      之，且有其獨特之販售路線及管道，亦無公定之價格，復
      可任意增減其分裝之數量，而每次買賣之價量，亦可能隨
      時依市場貨源之供需情形、交易雙方之關係深淺、資力、
      對行情之認知、可能風險之評估、查緝是否嚴緊，及購買
      者被查獲時供述購買對象之可能性風險評估等諸般事由，
      而異其標準，非可一概而論，是販賣之利得，誠非固定，
      縱使販賣之人從價差或量差中或上游毒品來源另給予佣金
      利潤，其牟利方式雖異，然其意圖營利之非法販賣行為仍
      屬同一。是據證人陳志源於原審審理中證稱：伊與被告不
      熟，是伊哥哥跟伊說如果有需要的話，被告會幫伊處理，
      伊哥哥說要買貨可以找被告等語（見原審98年度訴字37
      94號刑事卷第108頁反面、第109頁反面），被告並於98
      年9月9日因涉販賣毒品案件為警查獲後之同年9月10日即
      以0000000000號行動電話傳簡訊予證人陳志源，告以勿再
      打其舊行動電話（0000000000號），此有證人陳志源行動
      電話簡訊翻拍照片2紙在卷可稽（見98年度偵字第26095
      號偵查卷第120頁）；另證人羅煒程於原審審理中亦證稱
      ：伊與被告並無交情，被告的電話是朋友留給伊的，說若
      伊日後有需要時可找被告拿毒品，被告說他去拿會比較便
      宜等語（見原審98年度訴字第3794號刑事卷第111頁反面
      、第112頁反面），是被告即與證人陳志源、羅煒程並無
      特別交情，何以甘冒毒品交易刑罰之重典，多次持交甲基
      安非他命予證人陳志源、羅煒程，實令人費解？又苟被告
      未從該等毒品交易中獲取任何利益，又何需主動向證人陳
      志源告以新連絡電話，並向證人羅煒程表示伊可取得較便
      宜之甲基安非他命毒品為推銷之舉，徒增其向毒品上源交
      易之次數，而自陷為警查獲之風險？是被告所辯係無償幫
      忙購買毒品甲基安非他命乙節，殆有疑問。
（三）另綜觀上情，被告與證人鄭敏泰、陳昭銘、陳志源、羅煒
      程等人之毒品交易之次數多達10次，且時間甚為密集，形
      同專事毒品交易之人，且我國查緝販賣毒品甚嚴，販賣第
      一級、第二級毒品均有嚴重罪責，被告與購買者並非均屬
      至親故交等關係，以海洛因、甲基安非他命量微價高，非
      有利得，被告實無可能甘冒重刑鋌而走險，穿梭於其所謂
      之毒品上游與下游施用毒品者之間，多次為同價轉讓之舉
      ？尤有甚者，被告尚且主動推銷其有便宜之毒品來源，或
      為多數施用毒品者之毒品共同來源，已如前述，再再顯示
      其係以賺取毒品之量差或價差之方式牟利，其有販毒營利
      之意圖甚明。至證人鄭泰敏、陳昭銘、陳志源、羅煒程等
      人雖於原審審理中或證稱係請被告幫忙買毒品，或證稱被
      告應未從中賺取價差，或證稱向被告拿的毒品比較多云云
      ，然參諸證人鄭敏泰、陳昭銘、陳志源、羅煒程等人於原
      審證述內容，渠等自被告處取得甲基安非他命毒品未自行
      再加以秤重，或不確知毒品之重量，又被告告以海洛因、
      甲基安非他命之毒品之價格，是否即為被告販入海洛因、
      甲基安非他命之進價亦非證人鄭敏泰、陳昭銘、陳志源、
      羅煒程等人所能明確知悉，證人鄭敏泰、陳昭銘、陳志源
      、羅煒程等人自無從確知被告是否未從中賺取價差或量差
      ，是證人鄭敏泰、陳昭銘、陳志源、羅煒程等人於原審審
      理中證稱被告應該未從中賺取價差，應係證人陳昭銘、陳
      志源、羅煒程等人個人臆測之詞，尚難採為有利被告認定
      之證據。此外，並有被告所使用之門號0000000000號（NO
      KIA牌行動電話，含SIM卡1枚）、0000000000號（UTEC牌
      行動電話，含SIM卡1枚）之行動電話各1具、證人鄭敏泰
      、陳昭銘、陳志源、羅煒程所持用之前開行動電話4具（
      各含SIM卡1枚）以及證人陳志源為警查獲之毒品甲基安非
      他1包（毛重0.5410公克，送驗淨重0.3410公克）扣案可
      佐。而該扣案之甲基安非他命呈白色透含明結晶，經送驗
      檢出甲基安非他命成份，有交通部民用航空局航空醫務中
      心出具之98年9月24日航藥鑑字第0985026號毒品鑑定書1
      紙在卷可參（見98年度偵字第26095號偵查卷第213頁），
      從而，被告係基於營利意圖為如附表編號一至四所示之販
      賣第一級毒品海洛因、第二級毒品甲基安非他命之犯行，
      應堪認定。又檢察官起訴雖認被告販賣安非他命予證人鄭
      敏泰、陳昭銘、陳志源、羅煒程等人，然被告為警查時起
      出甲基安非他命毒品1包（驗前淨重0.1060公克，取樣0.0
      002公克，驗餘淨重0.1058公克），經送驗檢出甲基安非
      他命成份，有交通部民用航空局航空醫務中心出具之98年
      9月24日航藥鑑字第0985027號毒品鑑定書1紙（見98年度
      偵字第26095號偵查卷第209頁）以及證人陳志源為警查獲
      之購自被告處之毒品，經鑑定結果檢出甲基安非他命之反
      應，已如前述，且證人陳志源、羅煒程及鄭敏泰等人為警
      查獲時所採集之尿液送驗後均呈現「甲基安非他命」、「
      安非他命」之陽性反應以觀（見98年度偵字第26095號偵
      查卷第210頁至第212頁、第214頁至第221頁，台北市政府
      警察局偵辦毒品案件尿液檢體委驗單、台灣尖端先進生技
      醫藥股份有限公司濫用藥物檢驗報告），苟證人陳志源、
      鄭敏泰、羅煒程等人向被告購入之毒品為安非他命，則施
      用後經人體代謝後不可能有甲基安非他命，更何況國內安
      非他命取得不易，施用情形較少，此見諸法務部調查局93
      年5月4日調科壹字第09362413980號函釋說明自明，是被
      告購入之安非他命毒品，應為甲基安非他命，起訴書有關
      安非他命之記載及被告及證人等有關安非他命之陳述，應
      均係甲基安非他命之誤，應予更正，併此說明。
（四）附表編號五所示之事實部分，被告雖矢口否認有無償轉讓
      禁藥甲基安非他命及販賣甲基安非他命予證人甲○○之情
      ，並辯稱：關於追加起訴書犯罪事實(三)部分，甲○○是還
      我2千元，他所言皆不實在，我在9月8日晚上7時確實是有
      去他家樓下叫他下樓，要他還我2千元，9月9日凌晨2時他
      打電話給我，要我過去拿錢，我才過去他家樓下拿錢的，
      且警察並未在當場抓我，是在我騎機車一段路後，才將我
      攔停，且警察也沒有表明身分，我並沒有販賣毒品給甲○
      ○，這從監聽譯文可以得知。另關於追加起訴事實(一)轉讓
      毒品部分，我是在98年7月中旬透過陳明新認識的，由陳
      明新載我至他家，我不敢確定我是否有拿安非他命給他施
      用，因為他家中就有施用安非他命的器具，且他自己也有
      在施用，第2次見面，時間應在7月底了，就是甲○○向我
      借1萬元，因為他辭掉工作，且與陳明新關係良好，所以
      我才會借他2千元，這一次我確實沒有轉讓安非他命給他
      ，我認為他會因為此事心裡不爽，挾怨報復云云。然查：
   1、被告不否認透過「陳明新」之人認識證人甲○○，並曾至
      甲○○之住處及見過甲○○有在施用安非他命等情，核與
      證人甲○○於警詢、查偵中所證認識被告與被告見面之過
      程大致相符，證人甲○○所證當非憑空虛捏之詞。復參諸
      被告所使用之0000000000號行動電話與證人甲○○所使用
      之0000000000號行動電話之通訊監察譯文所示：「（2009
      /9/8下午8時27分）B：（指甲○○）：上來啦，我要跟你
      講話。A（指被告）我還要拿東西去給別人。B：可是人家
      還沒有拿錢，不然你先給我，不會跑掉了。A：好啦，你
      下來。」、「（2009/9/9上午1時54分）B：過來拿錢。A
      ：好。」、「（2009/9/9上午2時11分）A：拿下來給我。
      B：你不上來。A：不要」（見偵字第24779號卷第81 頁反
      面），足認被告係於98年9月8日下午8時多許，先有至證
      人甲○○之處所樓下為交付之行為後，始有於98年9 月9
      日上午2時11分許應證人甲○○通知前往收取款項之情，
      是證人甲○○於前開通聯中尚且能向被告賒欠款項，顯見
      被告與證人甲○○間互信基礎良好，應無任何嫌隙，證人
      甲○○自無於偵查中結證時，故為誣攀被告之理，是證人
      甲○○於偵查中所證，顯具較可信之特別情狀，不因證人
      甲○○於原審審理中經傳喚、拘提無著及本院審理中傳喚
      無著，致無從以證人之身份供被告及其辯護人當庭詰問，
      而有異端。
   2、又被告上揭如附表編號五之(一)轉讓禁藥甲基安非他命之事
      實，業據證人甲○○於偵查中證述綦詳，被告於偵查、審
      判中就轉讓禁藥部分亦表不敢確定未免費請甲基安非他命
      予甲○○施用等語，足認證人甲○○證述被告有轉讓禁藥
      之犯行，應非虛偽，應堪採信。另被告上揭如附表編號五
      之(二)所示之販賣第二級毒品甲基安非他命予證人甲○○之
      事實，亦據證人甲○○於偵查中證述綦詳，此外，並有警
      在證人甲○○之處所查獲之甲基安非他命3包（合計毛重
      1.8320公克，送驗淨重0.9320公克）及證人甲○○所使用
      之0000000000號行動電話1具，以及在被告之身上扣得被
      告所有連絡證人甲○○所使用之0000000000號行動電話1
      具（NOKIA牌，含SIM卡1枚）及販賣第二級毒品所得2000
      元，以及本院核發之通訊監察書及其附表影本1份、被告
      所使用之0000000000行動電話與證人甲○○所使用之0000
      000000號行動電話間之通訊監察譯文及通聯紀錄在案可佐
      ，而該扣案之甲基安非他命呈白色透含明結晶，經送驗檢
      出甲基安非他命成份，有交通部民用航空局航空醫務中心
      出具之98年11月11日航藥鑑字第0985635號毒品鑑定書1紙
      在卷可參（見98年偵字第24779號偵查卷第91頁），被告
      雖辯稱：伊於98年9月9日上午2時許至證人甲○○處收取
      之款項為之前欠款，並非為毒品之交易云云，惟如前所述
      ，被告所使用之0000000000號行動電話與證人甲○○所使
      用之0000000000號行動電話之通訊監察譯文所示，被告係
      於98年9月8日下午8時多許，先有至證人甲○○之處所樓
      下為交付之行為後，始有於98年9月9日上午2時11分許應
      證人甲○○通知前往收取款項，與被告所辯其收取2000元
      之原因，乃甲○○清償之前之借貸欠款，顯然有異，是被
      告上揭辯解，應係臨訟虛擬之詞，不足採信。再者，據證
      人即本件查獲之員警鍾國楨於檢察官偵查中證述本件查獲
      之情形，係先有情資得知甲○○、與被告習慣毒品交易之
      地點，因不知正確之時間，便在證人甲○○之處所樓下埋
      伏，見被告與甲○○有交付物品之動作，乃先盤查被告，
      再利用證人甲○○之友人進入證人甲○○處所之機會見證
      人甲○○正施用毒品，因此向證人甲○○詢問後查悉販毒
      者為被告等情（見98年度偵字第24779號偵查卷第64頁）
      ，當可排除證人鍾國楨誘導證人甲○○指證被告為其毒品
      來源之情。況參以證人甲○○上揭證述內容，復與上揭通
      訊監察譯文所示情節相符，堪認證人甲○○證述內容，與
      事實應屬相符，而足堪採信。此外，參諸證人甲○○於檢
      察官偵查中證稱：「（問：為何後來會知道謝是藥頭？）
      因為他請我吃免費的安非他命，他說若我有需要可直接去
      找他。）、「（問：為何要找謝？）因為我沒有其他管道
      可取得毒品，加上被告謝又留電話給我，我還記得當時謝
      問胖哥：『跟我做生意好不好？』胖哥說我都不會欠錢，
      所以謝才會與我聯絡。），顯見被告與證人甲○○見面之
      始，已向證人甲○○透露出其有販賣甲基安非他命之意，
      是被告於98年9月8日與證人甲○○間之甲基安非他命毒品
      交易，乃出於營利之意圖，至為灼然。從而，被告如附表
      編號五之轉讓禁藥甲基安非他命及販賣第二級毒品甲基安
      非他命之犯行，應堪認定。又檢察官追加起訴雖認被告轉
      讓禁藥安非他命予證人甲○○，然證人甲○○為警查獲購
      自被告處之毒品，經鑑定結果檢出甲基安非他命之反應，
      已如前述，且國內安非他命取得不易，施用情形較少，此
      見諸法務部調查局93年5月4日調科壹字第09362413980號
      函釋說明自明，是綜合各情，被告轉讓予證人甲○○施用
      之毒品安非他命，應為甲基安非他命之誤，應予更正，附
      此敘明。
   3、至被告轉讓禁藥甲基安非他命予證人之甲○○之時間，參
      諸證人甲○○於檢察官偵查之初證稱係在98年7月底等語
      ，其後雖於檢察官質問時改稱係98年8月底，然對照被告
      供承其與證人甲○○見面之時間，第1次係在98年7月中旬
      ，第2次在98年7月底乙節，本院認被告與證人甲○○初次
      見面，在彼此信任關係尚未建立，被告即無償轉讓毒品予
      證人甲○○之可能性自不高，衡情應係於第2次見面後始
      為轉讓禁藥之行為，是綜合證人甲○○於偵查中上揭證述
      及被告自承與甲○○見面等情，堪認本件被告轉讓禁藥甲
      基安非他命予證人甲○○之時間應係98年7月底無訛，併
      此敘明。
（五）綜上所述，被告上開辯解，均係事後卸責之詞，不足採信
      。從而，本件事證明確，被告上揭如附表編號一至五所示
      之販賣第一級毒品海洛因、販賣第二級毒品甲基安非他命
      及轉讓禁藥甲基安非他命之犯行，均堪認定，應予分別依
      法論科。
二、至被告及其辯護人於本院審理中固聲請傳喚證人鄭敏泰、陳
    昭銘、陳志源、羅煒程、甲○○到庭作證，待證事實為被告
    未有上揭販賣第一級毒品海洛因、販賣第二級毒品甲基安非
    他命及轉讓禁藥甲基安非他命之犯行。惟查，如上所述，證
    人甲○○迭經原審依法傳喚、拘提無著，嗣經本院傳喚仍未
    到庭；至證人鄭敏泰、陳昭銘、陳志源、羅煒程，業經原審
    傳喚到庭具結作證，並接受被告及其辯護人之交互詰問（見
    原審卷第101頁至第111頁反面），本院認上揭證人就被告所
    涉本案之待證事實，渠等證述內容已臻明確，核無再行傳喚
    必要，是被告及其辯護人上揭調查證據之聲請，應予駁回。
三、比較新舊法部分：
    按刑法第2條第1項之規定，係規範行為後法律變更所生新舊
    法比較適用之準據法，且比較新舊法時，亦應就罪刑有關之
    共犯、未遂犯、想像競合犯、牽連犯、連續犯、結合犯，以
    及累犯加重、自首減輕暨其他法定加減原因（如身分加減）
    與加減例等一切情形，綜其全部罪刑之結果而為比較並整體
    適用，不能割裂而分別適用有利益之條文（最高法院95年第
    8次刑庭會議決議及27上字第2615號判例參照）。查被告行
    為後，毒品危害防制條例第4條於98年5月20日修正公布，針
    對當次公布之修正條文，未另定施行日期，惟原毒品危害防
    制條例第36條所規定：「本條例自公布後六個月施行。」是
    98年5月20日公布之毒品危害防制條例修正條文自應自98年
    11月20日起發生效力。據此，本案被告行為後，毒品危害防
    制條例已有修正，被告行為時之修正前毒品危害防制條例第
    4條第1項：「製造、運輸、販賣第一級毒品者，處死刑或無
    期徒刑；處無期徒刑者，得併科新臺幣1千萬元以下罰金。
    」、第4條第2項規定：「製造、運輸、販賣第二級毒品者，
    處無期徒刑或7年以上有期徒刑，得併科新臺幣7百萬元以下
    罰金」，修正後第4條第1項：「製造、運輸、販賣第一級毒
    品者，處死刑或無期徒刑；處無期徒刑者，得併科新臺幣2
    千萬元以下罰金。」、第4條第2項規定：「製造、運輸、販
    賣第二級毒品者，處無期徒刑或7年以上有期徒刑，得併科
    新臺幣1千萬元以下罰金」。核修正後之規定，得併科之罰
    金顯已提高，應以被告行為時之規定對被告較為有利；而修
    正前毒品危害防制條例第17條之規定為：「犯第4條第1項至
    第4項、第5條第1項至第4項前段、第6條第1項至第4項、第7
    條第1項至第4項、第8條第1項至第4項、第10條或第11條第1
    項、第2項之罪，供出毒品來源，因而破獲者，得減輕其刑
    」，修正後毒品危害防制條例第17條則規定：「犯第4條至
    第8條、第10條或第11條之罪，供出毒品來源，因而查獲其
    他正犯或共犯者，減輕或免除其刑。犯第4條至第8條之罪於
    偵查及審判中均自白者，減輕其刑」，因被告未於偵查中自
    白，致無合於前開修正後毒品危害防制條例第17條第2項減
    輕其刑之規定，自應依刑法第2條第1項前段，適用行為時即
    修正前之毒品危害防制條例之規定。
四、按海洛因、甲基安非他命，分別係毒品危害防制條例第2條
    第2項第1款、第2款所定之第一級、第二級毒品，被告非經
    許可予以販賣、持有，又按甲基安非他命固為毒品危害防制
    條例第2條第2項第2款所規定之第二級毒品，不得非法持有
    及轉讓。惟甲基安非他命前亦經中央衛生主管機關行政院衛
    生署於68年7月7日以衛署藥字第221433號函、69年12月8日
    以衛署藥字第301124號函公告列為不准登記藥品及禁止使用
    ，復於75年7月11日以衛署藥字第597627 號函重申公告禁止
    使用之意旨，再於79年10月9日以衛署藥字第904142號函禁
    止於醫療上使用，此有該署75年7月11日衛署藥字第597627
    號函、79年10月9日衛署藥字第904142號函各1紙在卷可稽，
    是甲基安非他命亦屬藥事法第22條第1項第1款所規定之禁藥
    ，亦不得轉讓。次按藥事法第83條第1項轉讓禁藥罪之法定
    刑為7年以下有期徒刑，得併科500萬元以下罰金，較毒品危
    害防制條例第8條第2項轉讓第二級毒品罪之法定刑為重，藥
    事法第83條第1項係於93年4月21日修正公布，同年月23日施
    行，為毒品危害防制條例之後法，而毒品之範圍尚包括影響
    精神物質與其製品，至藥事之管理，亦非僅止於藥品之管理
    ，毒品未必係經公告之禁藥，禁藥亦未必為毒品，毒品危害
    防制條例與藥事法二者，並無必然之特別法與普通法關係，
    故除有轉讓之第二級毒品達毒品危害防制條例第8條第6項之
    一定數量，經依法加重後之法定刑較藥事法第83條第1項之
    法定刑為重之情形外，因藥事法第83條第1項為後法，且為
    重法，應優先適用藥事法處罰（臺灣高等法院暨所屬法院94
    年法律座談會刑事類提案第8號結論意旨參照）。
五、核被告如附表編號一之(二)、(四)所示之事實所為，係犯修正前
    毒品危害防制條例第4條第1項之販賣第一級毒品罪（被告販
    賣第一級毒品2次）；如附表編號一之(一)、(三)、附表編號二
    之(一)、(二)、附表編號三之(一)、(二)、附表編號四之(一)、(二)及附
    表編號五之(二)所示之事實所為，均係犯修正前毒品危害防制
    條例第4條第2項之販賣第二級毒品罪（被告販賣第二級毒品
    9次）。被告各次因販賣而持有第一級毒品海洛因、第二級
    毒品甲基安非他命之低度行為，各為渠等販賣之高度行為所
    吸收，不另論罪。另被告如附表編號五之(一)所示之事實所為
    ，係犯藥事法第83條第1項之轉讓禁藥罪。其持有甲基安非
    他命之低度行為，為轉讓之高度行為所吸收，不另論罪。至
    被告所為附表編號五之(二)之販賣甲基安非他命予甲○○之行
    為，雖有分2次交付毒品甲基安非他命之情，但該次販賣甲
    基安非他命之行為，乃基於單一販賣甲基安非他命予甲○○
    之合意及目的所為，並於時空密接之情況下為2次之交付，
    各行為之獨立性極為薄弱，依一般社會健全觀念，難以強行
    分開，在刑法評價上，以視為數個舉動之接續施行，合為包
    括之一行為予以評價，較為合理，則屬接續犯，僅論以單純
    一罪。被告各次販賣第一級毒品、第二級毒品及轉讓禁藥之
    行為，犯意各別，行為不同，應予分論併罰。檢察官起訴書
    及追加起訴雖認被告係基於營利之犯意，販入後再為前開販
    賣第一級毒品、第二級毒品之行為，屬集合犯，為單純一罪
    云云，惟按所謂集合犯是指立法者所制定之犯罪構成要件中
    ，本就預定有數個同種類之行為將反覆實行之犯罪而言，將
    各自實現犯罪構成要件之多數行為，解釋為集合犯，而論以
    一罪。是以對於集合犯，必須從嚴解釋，以符合立法者之意
    向。觀諸毒品危害防制條例所定之販賣毒品罪之構成要件文
    義，實無從認定立法者本即預定該犯罪之本質，必有數個同
    種類行為而反覆實行之集合犯行，故販賣毒品罪，難認係集
    合犯。因此，就刑法修正施行後多次販賣毒品之犯行，採一
    罪一罰，始符合立法本旨。（最高法院98年度台上字第4657
    號、第6012號、第6107號判決均同此見解）本件上訴人之販
    賣毒品行為，在時間差距上，可以分開，在刑法評價上，各
    具獨立性，亦非接續犯，又販入毒品後復行賣出之場合，除
    首次賣出與販入行為，乃二個舉動之接續實行，祇成立一個
    販賣既罪，其後之販賣行為，則屬另一次行為，最高法院96
    年度台上字第3551號判決意旨參照，是難以販入後復行賣出
    為認構成集合犯之單純一罪之論據，是起訴書及追加起訴書
    認本件被告多次販賣第一級毒品、第二級毒品之行為，僅成
    立一集合犯之單純一罪，容有誤會，併此說明。按同為販賣
    毒品之人，其原因動機不一，犯罪情節未必盡同，或有大宗
    運輸者，亦有中、小之分，其販賣行為所造成危害社會之程
    度自屬有異，法律科處此類犯罪，所設之法定最低本刑卻相
    同，不可謂不重。於此情形，倘依其情狀處以相當之有期徒
    刑，即足以懲儆，並可達防衛社會之目的者，自非不可依客
    觀之犯行與主觀之惡性二者加以考量其情狀，是否有可憫恕
    之處，適用刑法第59條之規定酌量減輕其刑，期使個案裁判
    之量刑，能斟酌至當，符合比例原則。經查：被告販賣第一
    級毒品、第二級毒品，戕害國民健康，助長施用毒品惡習，
    渠等行為雖實屬不該，惟被告經認定販賣第一級毒品次數僅
    2次，及販賣第一級毒品、第二級毒品之對象僅有5人，且各
    次交易販賣毒品數量甚微，獲利非鉅，所為均係小額交易，
    應係毒品交易之下游，其惡性情節較諸大量走私進口或長期
    販賣毒品之「大盤」、「中盤」毒販多所差異，對於他人及
    國家社會侵害之程度非屬重大，因認被告販賣之犯罪情節非
    重，縱對其科以販賣第一級毒品之最低法定刑無期徒刑及販
    賣第二級毒品之最低法定刑七年以上有期徒刑猶嫌過重，依
    一般國民生活經驗法則，實屬情輕法重，當足引起一般人之
    同情，顯有憫恕之處，爰依刑法第59條規定減輕被告各次販
    賣毒品第一級、第二級毒品犯行之刑度。
六、原審審理結果，認被告犯行明確，適用修正前毒品危害防制
    條例第4條第1項、第2項，毒品危害防制條例第19條第1項，
    刑法第2條第1項前段、第11條前段、第59條之規定，審酌被
    告販賣第一級毒品、第二級毒品及轉讓禁藥甲基安非他命予
    人施用，使人沉迷毒癮而無法自拔，輕則戕害施用者之身心
    健康，重則引發各種犯罪，而為社會治安敗壞之源頭，對於
    社會平和秩序實有相當程度之危害；兼衡量被告素行、生活
    狀況、智識程度、犯罪動機、目的、販賣毒品次數及數量尚
    微，併其所得利潤有限、犯後態度等一切情狀，分別量處如
    原審判決附表「罪名及應處刑罰」欄所示之刑，並依刑法第
    51條第5款規定合併定其應執行刑有期徒20年，以示懲儆。
    並敘明：(一)按毒品危害防制條例第18條第1項前段規定查獲
    之第一、二級毒品，不問屬於犯人與否，沒收銷燬之。其所
    稱查獲之毒品，係指犯人被查獲之毒品而言。「原判決既認
    定證人於95年12月27日在桃園市經警查獲，並扣得甫向被告
    購得之海洛因1包，則該包毒品，自應於證人所犯之罪宣告
    沒收銷燬。乃原判決竟於被告所犯之罪宣告沒收銷燬，尚有
    未合。」（參照最高法院98年台上字第1223號判決意旨）。
    經查，本件證人陳志源、甲○○自被告處購得而為警扣案之
    甲基安非他命各1包（詳如前述），固得為本件被告販賣第
    二級毒品之證物，然該等甲基安非他命毒品業經被告交付證
    人陳志源、甲○○所有，且分別係在證人陳志源、甲○○所
    涉施用第二級毒品案件中當場查獲之毒品，自應於證人陳志
    源、甲○○所犯之施用第二級毒品之主刑項下宣告沒收銷燬
    之，爰不在於本案另為沒收銷燬之諭知；至被告為警查獲時
    為警在其身上扣得之甲基安非他命1包（驗前淨重0.1060公
    克，取樣0.0002公克，驗餘淨重0.1058公克），固確含有第
    二級毒品甲基安非他命成分，業如前述，然被告稱該扣案之
    甲基安非他命毒品係供其施用之毒品與本件販賣第二級毒品
    無關（見原審98年度訴字第3794號刑事卷第52頁反面），且
    被告自承有施用第二級毒品甲基安非他命之犯行，是該扣案
    甲基安非他命毒品非不得供其個人施用毒品所用，且即與本
    案無關，自應於被告另案（原審98年度簡字第8985號刑事簡
    易案件）之施用第二級毒品罪刑之主刑項下宣告沒收銷燬，
    爰不於本案為沒收銷燬之諭知。(二)次按犯毒品危害防制條例
    第4條至第9條、第12條、第13條或第14條第1項、第2項之罪
    者，其供犯罪所用或因犯罪所得之財物均沒收之，如全部或
    一部不能沒收時，追徵其價額或以其財產抵償之，毒品危害
    防制條例第19條第1項定有明文；且本條屬相對義務沒收之
    規定，是其自有刑法第38條第1項第3款、第3項前段規定之
    適用，即以屬犯人所有者，方得宣告沒收。再者，毒品危害
    防制條例第19條第1項既採義務沒收主義（相對義務沒收）
    ，則其犯罪所得之對價，不問其中成本若干，利潤多少，固
    應全部諭知沒收；惟因法條既明文「因犯罪所得之財物」，
    是其沒收範圍必以犯人實際所得者為限，苟無所得或尚未取
    得即無從為沒收、追徵或以財產抵償之諭知（最高法院96年
    度臺上字第2331號判決意旨參照），經查：1、被告如附表
    編號一之(二)、(四)所示販賣第一級毒品之所得財物及附表編號
    一(一)、(三)、附表編號二、三、四、附表編號五之(二)所示販賣
    第二級毒品之所得財物，除附表編號五之(二)販賣毒品所得其
    中2000元之部分業經扣案，應依毒品危害防制條例第19條第
     1項規定，在其所犯如附表編號五之(二)所示販賣第二級毒品
    罪主項下宣告沒收外，其餘未經扣案之部分，均分別依毒品
    危害防制條例第19條第1項規定，分別在其所犯販賣第一級
    毒品、第二級毒品罪主刑項下宣告沒收，並諭知如全部或一
    部不能沒收時，以其財產抵償之。2、扣案之NOKIA牌行動電
    話1具（含0000000000門號SIM卡1枚，登記在李弘偉名下，
    為行動會員卡，見98年度偵字26095號偵查卷第282頁）、UT
    EC牌行動電話1具（含0000000000門號SIM卡1枚，登記在王
    淑慧名下，為預付卡，見98年度偵字26095號偵查卷第259頁
    ），係被告所有供與證人鄭敏泰、陳昭銘、陳志源、羅煒程
    、甲○○連絡所用之物，業據被告供明在卷，且係本件供販
    賣第一級、第二級毒品所用之物，亦據認定如前，爰依毒品
    危害防制條例第19條第1項規定，分別在被告所犯如附表所
    示各次販賣第一級、第二級毒品罪項下宣告沒收。3、另扣
    案之SIM卡3枚、行動電話3具（其中1具含0000000000門號SI
    M卡1枚），未持以犯本件販賣第一級、第二級毒品罪，查與
    本案犯罪事實無涉，爰不予宣告沒收。核其認事用法，均無
    違誤，量刑亦屬妥適。
七、檢察官追加起訴公訴意旨另以：被告明知安非他命係毒品危
    害防制條例第2條第2項第2款所規定之第二級毒品，不得持
    有、轉讓或販賣，竟基於販賣第二毒品之犯意，於98年9月7
    日某時，在被告位於台北縣土城市○○街2巷14號13樓之住
    處內，與綽號「小亮」之楊志城達成合意，欲以3000元之價
    格販賣安非他命1公克，遂先將安非他命0.5公克交付楊志城
    ，楊志城先支付1000元以為對價。因認乙○○涉犯有毒品危
    害防制條例案件第4條第2項之販賣第二級毒品罪嫌云云。
（一）按犯罪事實應依證據認定之，無證據不得認定犯罪事實，
      不能證明被告犯罪者，應諭知無罪之判決，刑事訴訟法第
      154條第2項、第301條第1項分別定有明文。同法第161條
      第1項規定，檢察官就被告犯罪事實，應負舉證責任，並
      指出證明之方法。準此，檢察官對於起訴之犯罪事實，應
      負提出證據及說服之實質舉證責任。倘其所提出之證據，
      不足為被告有罪之積極證明，或其指出證明之方法，無從
      說服法院以形成被告有罪之心證，基於無罪推定之原則，
      自應為被告無罪判決之諭知，最高法院92年臺上字第128
      號著有判例。再者，新修正刑事訴訟法第154條證據裁判
      主義之規定，係揭櫫國際公認之刑事訴訟無罪推定原則，
      為修正刑事訴訟法保障被告人權之重要指標，法院自應嚴
      守此原則，在檢察官所舉證據及法院依法定職權調查所得
      之證據，足以證明被告有罪之前，自應推定其無罪。所得
      證據而作為訴訟上之證明，倘未達於通常一般人均不致有
      所懷疑，而得確信其為真實之程度者，自不能為有罪之認
      定，此為無罪推定原則之闡釋（參照最高法院93年度臺上
      字第6750號判決）。施用毒品者，其所稱向某人購買之供
      述，應補強證據以擔保其供述之真實性。蓋施用毒品者之
      供述憑信性，本不及於一般人。況施用毒品者其供出來源
      ，因而破獲者，法律規定得減輕其刑，其有為偵查機關誘
      導、或為邀輕典而為不實之陳述之可能，其供述之真實性
      自有合理之懷疑。是施用毒品者供述購買毒品之來源，縱
      使無瑕疵，自應補強證據佐證，以擔保其供述之真實性，
      俾貫澈刑事訴訟無罪推定及嚴格證明之基本原則。所謂補
      強證據者，必須與施用毒品者關於相關毒品交易之供述，
      具有相當程度之關聯性，且足使一般人對於施用毒品者之
      供述無合理之懷疑存在，而得確信其為真實，始足當之（
      參照最高法院96年度臺上字第1029號判決）。
（二）公訴人認被告涉犯上揭毒品危害防制條例第4條第2項之販
      賣第二級毒品罪，無非係以證人楊志城於偵訊之證述，暨
      通訊監察書、通訊監察譯文、雙向通聯紀錄及0000000000
      號行動電話內容翻拍照片4幀等為其主要論據。訊據被告
      堅詞否認有上揭販賣第二級毒品予楊志城之犯行，並辯稱
      ：伊與楊志城間之簡訊內容沒有錯，因為伊早餐店有欠桌
      子，我要他幫我找桌子，伊並無販毒予楊志城等語。是本
      件自應審究被告有無上開販賣毒品犯行。
（三）經查：
   1、被告固自承使用之門號0000000000號行動電話，接到綽號
      「小亮」之楊志城持用門號0000000000號行動電話於98年
      9月9日凌晨3時許傳來之簡訊，其內容為：「大哥明天一
      起拿過去給你因為我這他不夠兩張想一趟就好。」有卷附
      被告所有0000000000號行動電話手機內簡訊內容及通訊監
      察譯文與通訊監察書各1份可按（見98年度偵字第24779號
      偵查卷第38頁、第81頁反面、第149頁、第150頁）。惟細
      究證人楊志城於98年10月9日檢察官偵查中先陳證曾向被
      告購買安非他命，但就上開通話內容意思證稱：那簡訊是
      我跟謝講說要買早餐店的東西，並表示伊向被告購買毒品
      係在這封簡訊的前幾天，未否認曾向被告購買等語，然檢
      察官未採信證人楊志城所陳質以「簡訊內容是否是『謝已
      經給你毒品，而你錢後補給他？』」，證人楊志城始答以
      「是」應之，以證人楊志城接受檢察官訊問之始時即未曾
      思及迴護被告逕對檢察官回答有向被告購買安非他命之情
      觀之，證人楊志城自無於檢察官訊問該簡訊內容時突為迴
      護被告之詞，而稱該簡訊內容係與謝購買早餐店之物品有
      關等語。再觀諸證人楊志城於偵查中初稱：0.5公克的安
      非他命，謝賣我2000元（見98年度偵字第24779號偵查卷
      第71頁），後改稱：買1公克安非他命，但我不夠2000元
      ，謝賣我1公克3000元，我只給他1000元（見偵字第2477
      9號卷第72頁），就其向被告購買安非他命之數量及價格
      已有前後不一之情，是證人楊志城於偵查中經檢察官質以
      前詞，僅回答「是」，恐係自忖檢察官之語意，而為附和
      之說，自難盡信。又證人楊志城對於其向被告購買安非他
      命之時間於偵查中稱係在傳該簡訊之前兩天或前三天（見
      前開偵卷第72頁），但本院遍查附卷之被告所持用之0000
      000000號行動電話自98年9月4日起至同年9月10日止之通
      訊監察譯文（見前開偵卷第78-81頁），均未見證人楊志
      城與被告間有何談論毒品交易之暗語，證人楊志城於98年
      9月9日傳簡訊予被告前二、三天是否有向被告購買安非他
      命毒品，實非無疑。
   2、再者，購毒者所稱向某人買受毒品之單一指證，其不足作
      為認定該某人販毒行為之依據，自應調查其他必要之證據
      ，以察指證是否與事實相符。蓋購毒者之指證，其憑信性
      於通常一般人有所懷疑，而尚難確信其為真實，則就指證
      之真實性有疑慮者，該指證之真實性，容有待其他必要證
      據加以補強。本院審酌證人楊志城於原審審理中就購買安
      非他命毒品之價格訊問時，初稱1公克3000元，後經法院質
      以與偵查有異時，又改稱0.5公克安非他命被告乙○○賣伊
      2000元（見原審99年1月25日審判筆錄第8頁），是證人楊
      志城就其向被告購買安非他命之價格，每每於法院、檢察
      官訊問時，即會自忖訊問者之語意為之附和，甚或於原審
      訊問安非他命交易之地點時，亦見猶豫後再附和偵查中前
      詞之情，未見確切之回應，益證證人楊志城之證詞可信性
      確足堪慮。尤有甚者，證人楊志城於被告質疑其未與被告
      通聯如何買安非他命時，隨口即答伊都是直接過去找被告
      乙○○買云云，然此與一般毒品之買賣常見先預定時間、
      數量及價格之交易模式有間，更何況，毒品交易事涉非法
      ，持有毒品者豈有如一般商品般成天備貨隨時等候客戶前
      來交易，是證人楊志城所證，實難令人置信。
   3、另觀諸本件查獲情節，係警方先查獲被告所使用之上開門
      號行動電話之簡訊內容後，檢察官始依其簡訊內容傳訊發
      話人即另案觀察勒戒中之證人楊志城，並令證人楊志城陳
      述簡訊內容何意，並調取被告在他案之通訊監察譯文及雙
      向通聯紀錄以為佐證，然如前述，該簡訊之內容無從推知
      被告與證人楊志城間在傳簡訊前即有安非他命毒品交付之
      事實及合意，復未有其他通訊監察譯文足佐證人楊志城前
      證為真正，是尚難僅以證人楊志城單一指述，即遽認被告
      涉犯有販毒重罪。
（四）綜上所述，證人楊志城雖指證被告有販賣安非他命之情，
      然如上所述，證人楊志城證述前後不一，復無足認其所證
      為真正之補強證據，是公訴意旨所憑事證，無從形成被告
      有上揭販賣安非他命犯行之確信，自屬不能證明被告有販
      賣第二級毒品安非他命予證人楊志城行為。此外，本院復
      查無其他積極證據，足資認定被告有此販賣安非他命之犯
      行，自難認被告有此部分犯行，依前揭法律意旨，被告此
      部分犯罪自屬不能證明，原應為無罪之諭知，惟檢察官追
      加起訴書認被告此部分犯行與前開論罪科刑之販賣第二級
      毒品予證人甲○○之部分，有集合犯之實質上一罪之關係
      ，原審爰就此部分另為無罪之諭知，經核亦無不合。
八、被告上訴意旨除仍執原審上揭辯解否認販賣如附表編號一之
    (二)、(四)所示海洛因、如附表編號一之(一)、(三)所示之甲基安非
    他命予鄭敏泰，如附表編號二之(一)、(二)所示之甲基安非他命
    予陳昭銘，如附表編號三之(一)、(二)所示之甲基安非他命予陳
    志源，如附表編號四之(一)、(二)所示之甲基安非他命予羅煒程
    ，如附表編號五之(二)所示之甲基安非他命予甲○○，及轉讓
    如附表編號五之(一)所示之禁藥甲基安非他命予甲○○外，並
    認原審判決引用之被告所持之行動電話與鄭敏泰、陳昭銘、
    陳志源、羅煒程、甲○○等人通話之通訊監聽譯文，除其內
    容無法證明被告有無販毒之營利意圖或基於代買而交付毒品
    予鄭敏泰、陳昭銘、陳志源、羅煒程、甲○○等人外，且因
    其屬被告以外之人之司法警察，於審判外將監聽所得資料以
    現譯方式整理後予以記錄而得，其本質上屬於被告以外之人
    ，於審判外之書面陳述，為傳聞證據，無證據能力，不得作
    本案判斷犯罪事實有無之證據；又證人鄭敏泰、陳昭銘、陳
    志源、羅煒程、甲○○等人於檢察官偵查中所述，係未經詰
    問程序，其真正客觀性容有疑慮，應以審理時經詰問程序所
    陳較具真正可採，是本件應以上揭證人於原審審理時證述，
    作為認定被告有無販賣毒品之證據等云云，指摘原判決不當
    。惟查，本件如上所述，被告涉有上揭意圖營利販賣海洛因
    予鄭敏泰、販賣甲基安非他命予鄭敏泰、陳昭銘、陳志源、
    羅煒程、甲○○等人，及轉讓禁藥甲基安非他命予甲○○等
    情，業據證人鄭敏泰、陳昭銘、陳志源、羅煒程、甲○○等
    人於檢察官偵查中證述明確，並有被告持用之0000000000
    號行動電話與與證人鄭敏泰持用之000000000號行動電話、
    證人陳昭銘持用之0000000000號行動電話、證人陳志源持用
    之0000000000號行動電話、證人羅煒程持用之0000000000號
    、證人甲○○持用之0000000000行動電話之監聽譯文，及門
    號0000000000號（陳志源所持用）、00000000000號（證陳
    志源名下，其兄陳志昌所持用）、0000000000號（陳昭銘所
    持用）、0000 000000號（羅煒程所持用）行動電話申辦人
    之資料、雙向通聯紀錄及即證人陳志源所持用之0000000000
    與被告所使用之0000000000號行動電話通聯紀錄（見98年度
    偵字第26095號卷第265頁）等附卷可稽，而上揭通訊監察譯
    文及證人鄭敏泰、陳昭銘、陳志源、羅煒程、甲○○等人於
    檢察官偵查中之證述均有證據能力乙節，業如前述（詳見本
    判決理由壹、二、三說明），自堪作為判斷本件犯罪事實之
    依據，而有證據能力。是被告及其辯護人認上開通訊監察譯
    文及證人鄭敏泰、陳昭銘、陳志源、羅煒程、甲○○等人於
    檢察官偵查中之證述均無證據能力云云，自無可採。又被告
    所涉上揭意圖營利販賣海洛因、甲基安非他命，及轉讓禁藥
    甲基安非他命之犯行，其事證已臻明確，業如前述，被告否
    認其未具販賣營利圖及販賣毒品、轉讓禁藥犯行之辯解，均
    不足採信。此外，本件原判決就被告上訴理由所執取捨亦已
    多所論述，及說明其憑以認定之依據，有如前述，經核與吾
    人日常生活經驗所得之定則亦無違背。是被告所執上訴理由
    ，本院尚難採為被告有利認定之依據。是本件被告上訴並無
    理由，應予駁回。
據上論斷，應依刑事訴訟法第368條，判決如主文。
本案經檢察官董怡臻到庭執行職務。
中    華    民    國    99    年    10    月    21    日
                刑事第十五庭  審判長法  官  沈宜生
                                    法  官  林明俊
                                    法  官  吳炳桂
以上正本證明與原本無異。
如不服本判決，應於收受送達後10日內向本院提出上訴書狀，其
未敘述上訴之理由者並得於提起上訴後10日內向本院補提理由書
（均須按他造當事人之人數附繕本）「切勿逕送上級法院」。
                                    書記官  洪雅蔓
中    華    民    國    99    年    10    月    22    日
附錄本案論罪科刑法條全文：
修正前毒品危害防制條例第4條第1項、第2項：
製造、運輸、販賣第一級毒品者，處死刑或無期徒刑；處無期徒
刑者，得併科新臺幣 1 千萬元以下罰金。
製造、運輸、販賣第二級毒品者，處無期徒刑或 7 年以上有期
徒刑，得併科新臺幣 7 百萬元以下罰金。
藥事法第83條第1項：
明知為偽藥或禁藥，而販賣、供應、調劑、運送、寄藏、牙保、
轉讓或意圖販賣而陳列者，處 7 年以下有期徒刑，得併科新臺
幣 5 百萬元以下罰金。
附表：
 ┌──┬───┬──┬────┬────┬────────┬──────────────────┐
 │編號│交  易│目次│交易時間│交易地點│販賣之毒品種類  │    罪名及應處刑罰                  │
 │    │對  象│編號│        │        │、價格、及連絡工│                                    │
 │    │      │    │        │        │具；轉讓禁藥之種│                                    │
 │    │      │    │        │        │類、數量        │                                    │
 ├──┼───┼──┼────┼────┼────────┼──────────────────┤
 │一  │鄭敏泰│(一)  │98年8月 │臺北縣土│以0000000000號行│乙○○販賣第二級毒品，處有期徒刑年│
 │    │      │    │27日12時│城市德豐│動電話為連絡工具│陸月。扣案之NOKIA 行動電話壹具（含  │
 │    │      │    │8分許   │街住處樓│，以新臺幣（以下│0000000000門號SIM 卡壹枚）沒收。未扣│
 │    │      │    │        │下      │同）500 元代價販│案之販賣第二級毒品所得財物新台幣伍佰│
 │    │      │    │        │        │賣數量不詳之甲基│元沒收，如全部或一部不能沒收時，以其│
 │    │      │    │        │        │安非他命（檢察官│財產抵償之。                        │
 │    │      │    │        │        │起訴書誤載為安非│                                    │
 │    │      │    │        │        │他命，應予更正，│                                    │
 │    │      │    │        │        │下同）予鄭敏泰，│                                    │
 │    │      │    │        │        │並收取500 元之款│                                    │
 │    │      │    │        │        │項（未扣案）。  │                                    │
 │    │      ├──┼────┼────┼────────┼──────────────────┤
 │    │      │(二)  │98年8月 │同上    │以0000000000號行│乙○○販賣第一級毒品，處有期徒刑拾伍│
 │    │      │    │27日19時│        │動電話為連絡工具│年。扣案之NOKIA 行動電話壹具（含    │
 │    │      │    │56分許  │        │，以1000元之價格│0000000000門號SIM 卡壹枚）沒收。未扣│
 │    │      │    │        │        │販賣約0.2 公克之│案之販賣第一級毒品所得財物新台幣壹仟│
 │    │      │    │        │        │海洛因（檢察官起│元沒收，如全部或一部不能沒收時，以其│
 │    │      │    │        │        │訴書誤載為安非他│財產抵償之。                        │
 │    │      │    │        │        │命，業經蒞庭檢察│                                    │
 │    │      │    │        │        │官當庭更正）予鄭│                                    │
 │    │      │    │        │        │敏泰，並收取1000│                                    │
 │    │      │    │        │        │元之款項（未扣案│                                    │
 │    │      │    │        │        │）。            │                                    │
 │    │      ├──┼────┼────┼────────┼──────────────────┤
 │    │      │(三)  │98年8月 │同上    │以0000000000號行│乙○○販賣第二級毒品，處有期徒刑年│
 │    │      │    │30日18時│        │動電話為連絡工具│陸月。扣案之NOKIA 行動電話壹具（含  │
 │    │      │    │44分    │        │，以500 元之價格│0000000000門號SIM 卡壹枚）沒收。未扣│
 │    │      │    │        │        │販賣約0.1 公克之│案之販賣第二級毒品所得財物新台幣伍佰│
 │    │      │    │        │        │甲基安非他命予鄭│元沒收，如全部或一部不能沒收時，以其│
 │    │      │    │        │        │敏泰，並收取500 │財產抵償之。                        │
 │    │      │    │        │        │元之款項（未扣案│                                    │
 │    │      │    │        │        │）。            │                                    │
 │    │      ├──┼────┼────┼────────┼──────────────────┤
 │    │      │(四)  │98年8月 │同上    │以0000000000號行│乙○○販賣第一級毒品，處有期徒刑拾伍│
 │    │      │    │30日22時│        │動電話為連絡工具│年。扣案之NOKIA 行動電話壹具（含0981│
 │    │      │    │1分     │        │，以800 元之價格│734847門號SIM 卡壹枚）沒收。未扣案之│
 │    │      │    │        │        │販賣約0.2 公克之│販賣第一級毒品所得財物新台幣捌佰元沒│
 │    │      │    │        │        │海洛因予鄭敏泰，│收，如全部或一部不能沒收時，以其財產│
 │    │      │    │        │        │並收取800 元之款│抵償之。                            │
 │    │      │    │        │        │項（未扣案）。  │                                    │
 ├──┼───┼──┼────┼────┼────────┼──────────────────┤
 │二  │陳昭銘│(一)  │98年8月 │臺北縣土│以0000000000號行│乙○○販賣第二級毒品，處有期徒刑年│
 │    │      │    │29日18時│城市延吉│動電話為連絡工具│陸月。扣案之NOKIA 行動電話壹具（含  │
 │    │      │    │14分許  │街與永豐│，以1000元之價格│0000000000門號SIM 卡壹枚）沒收。未扣│
 │    │      │    │        │街口附近│，販賣約0.3 、0.│案之販賣第二級毒品所得財物新台幣壹仟│
 │    │      │    │        │某便利商│4 公克之甲基安非│元沒收，如全部或一部不能沒收時，以其│
 │    │      │    │        │店      │他命予陳昭銘，並│財產抵償之。                        │
 │    │      │    │        │        │收取1000元之款項│                                    │
 │    │      │    │        │        │（未扣案）。    │                                    │
 │    │      ├──┼────┼────┼────────┼──────────────────┤
 │    │      │(二)  │98年9月 │同上    │以0000000000號行│乙○○販賣第二級毒品，處有期徒刑年│
 │    │      │    │1日18時 │        │動電話為連絡工具│陸月。扣案之NOKIA 行動電話壹具（含  │
 │    │      │    │53分許  │        │，以1500元之價格│0000000000門號SIM 卡壹枚）沒收。未扣│
 │    │      │    │        │        │，販賣約0.6 、  │案之販賣第二級毒品所得財物新台幣伍佰│
 │    │      │    │        │        │0.7 公克之甲基安│元沒收，如全部或一部不能沒收時，以其│
 │    │      │    │        │        │非他命予陳昭銘，│財產抵償之。                        │
 │    │      │    │        │        │並收取1500元之款│                                    │
 │    │      │    │        │        │項（未扣案）。  │                                    │
 ├──┼───┼──┼────┼────┼────────┼──────────────────┤
 │三  │陳志源│(一)  │98年9月 │臺北縣土│以0000000000號行│乙○○販賣第二級毒品，處有期徒刑年│
 │    │      │    │2日19時 │城市清水│動電話為連絡工具│陸月。扣案之NOKIA 行動電話壹具（含  │
 │    │      │    │27分許  │路216巷 │，以2500元之價格│0000000000門號SIM 卡壹枚）沒收。未扣│
 │    │      │    │        │口之清水│，販賣數量約1 公│案之販賣第二級毒品所得財物新台幣貳仟│
 │    │      │    │        │國小附近│克之甲基安非他命│伍佰元沒收，如全部或一部不能沒收時，│
 │    │      │    │        │之小公園│予陳志源，並收取│以其財產抵償之。                    │
 │    │      │    │        │        │2500元之款項（未│                                    │
 │    │      │    │        │        │扣案）。        │                                    │
 │    │      ├──┼────┼────┼────────┼──────────────────┤
 │    │      │(二)  │98年9月 │同上    │以0000000000門號│乙○○販賣第二級毒品，處有期徒刑年│
 │    │      │    │17日20時│        │行動電話為連絡工│陸月。扣案之UTEC行動電話壹具（含    │
 │    │      │    │50分許  │        │具，以2500元之價│0000000000門號SIM 卡壹枚）沒收。未扣│
 │    │      │    │        │        │格販賣量約1 公克│案之販賣第二級毒品所得財物新台幣貳仟│
 │    │      │    │        │        │之甲基安非他命予│伍佰元沒收，如全部或一部不能沒收時，│
 │    │      │    │        │        │陳志源，並收取  │以其財產抵償之。                    │
 │    │      │    │        │        │2500元之款項（未│                                    │
 │    │      │    │        │        │扣案）。        │                                    │
 ├──┼───┼──┼────┼────┼────────┼──────────────────┤
 │四  │羅煒程│(一)  │98年8月 │在被告位│以0000000000號行│乙○○販賣第二級毒品，處有期徒刑年│
 │    │      │    │27日17時│於臺北縣│動電話為連絡工具│陸月。扣案之NOKIA 行動電話壹具（含  │
 │    │      │    │52分許  │土城市德│，以1500元之價格│0000000000門號SIM 卡壹枚）沒收。未扣│
 │    │      │    │        │豐街2巷 │，販賣數量約0.7 │案之販賣第二級毒品所得財物新台幣壹仟│
 │    │      │    │        │14號13樓│、0.8 公克之甲基│伍佰元沒收，如全部或一部不能沒收時，│
 │    │      │    │        │住處樓下│安非他命予羅煒程│以其財產抵償之。                    │
 │    │      │    │        │之小公園│，並收取1500元之│                                    │
 │    │      │    │        │        │款項（未扣案）。│                                    │
 │    │      ├──┼────┼────┼────────┼──────────────────┤
 │    │      │(二)  │98年9月1│同上    │以0000000000號行│乙○○販賣第二級毒品，處有期徒刑年│
 │    │      │    │日21時29│        │動電話為連絡工具│陸月。扣案之NOKIA 行動電話壹具（含  │
 │    │      │    │分許    │        │，以1000元（未扣│0000000000門號SIM 卡壹枚）沒收。未扣│
 │    │      │    │        │        │案）之價格，販賣│案之販賣第二級毒品所得財物新台幣壹仟│
 │    │      │    │        │        │數量約0.3 、0.4 │元沒收，如全部或一部不能沒收時，以其│
 │    │      │    │        │        │公克之甲基安非他│財產抵償之。                        │
 │    │      │    │        │        │命予羅煒程，並收│                                    │
 │    │      │    │        │        │取1000元之款項（│                                    │
 │    │      │    │        │        │未扣案）。      │                                    │
 ├──┼───┼──┼────┼────┼────────┼──────────────────┤
 │五  │甲○○│(一)  │98年7 月│在甲○○│無償轉讓微量（實│乙○○明知為禁藥，而轉讓，處有期徒刑│
 │    │      │    │底某日（│位於臺北│際數量不詳，惟未│柒月。                              │
 │    │      │    │檢察官追│縣土城市│達於毒品危害防制│                                    │
 │    │      │    │加起訴書│金城路3 │條例第8 條第6 項│                                    │
 │    │      │    │載為7 、│段133 號│所規定之一定數量│                                    │
 │    │      │    │8月 間某│5 樓503 │）之甲基安非他命│                                    │
 │    │      │    │日）    │室之賃居│予甲○○施用。  │                                    │
 │    │      │    │        │處內    │                │                                    │
 │    │      ├──┼────┼────┼────────┼──────────────────┤
 │    │      │(二)  │98年9 月│在甲○○│以0000000000號行│乙○○販賣第二級毒品，處有期徒刑年│
 │    │      │    │8 日20時│位於臺北│動電話為連絡工具│陸月。扣案之NOKIA 行動電話壹具（含  │
 │    │      │    │27分許（│縣土城市│，於左列時、地與│0000000000門號SIM 卡壹枚）及販賣第二│
 │    │      │    │檢察官追│金城路3 │甲○○達成，以  │級毒品所得財物新台幣貳仟元均沒收。未│
 │    │      │    │加起訴書│段133 號│5000元之價格販賣│扣案之販賣第二級毒品所得財物新台幣│
 │    │      │    │載為下午│前騎樓  │甲基安非他命2 公│仟元沒收，如全部或一部不能沒收時，以│
 │    │      │    │7、8時許│        │克予甲○○，並當│其財產抵償之。                      │
 │    │      │    │）      │        │場先將甲基安非他│                                    │
 │    │      │    │        │        │命1.8 公克交付予│                                    │
 │    │      │    │        │        │甲○○，甲○○並│                                    │
 │    │      │    │        │        │先交付3000元（未│                                    │
 │    │      │    │        │        │扣案）之對價予謝│                                    │
 │    │      │    │        │        │豐盛，嗣再約於98│                                    │
 │    │      │    │        │        │年9 月9 日2 時20│                                    │
 │    │      │    │        │        │分許，在左列地點│                                    │
 │    │      │    │        │        │接續交付其餘之甲│                                    │
 │    │      │    │        │        │基安非他命0.2 公│                                    │
 │    │      │    │        │        │克，並再向甲○○│                                    │
 │    │      │    │        │        │當場收取其餘2000│                                    │
 │    │      │    │        │        │元之款項（已扣案│                                    │
 │    │      │    │        │        │）。            │                                    │
 └──┴───┴──┴────┴────┴────────┴──────────────────┘

司法院資訊處製作；財團法人民間司法改革基金會備份。
